【裁判字號】    89,抗,5
【裁判日期】    890117
【裁判案由】    聲請定其應執行刑
【裁判全文】
臺灣高等法院台南分院刑事裁定          八十九年度抗字第五號  Ａ
      抗  告  人
      即受刑人    甲  ○  ○
右抗告人因犯煙毒等罪案件，不服台灣台南地方法院八十八年度聲字第二二二九號，
中華民國八十八年十二月二日定應執行刑之裁定，提起抗告，本院裁定如左：
      主      文
原裁定撤銷。
甲○○因犯如附表所示各罪所處之刑，應執行有期徒刑拾肆年。
      理      由
一、原裁定意旨略以：甲○○因犯如附表所示各罪，均經判決科刑確定在案。茲檢察
    官聲請定其應執行之刑，本院審核各案卷無異，應依刑事訴訟法第四百七十七條
    第一項、刑法第五十三條、第五十一條第五款，裁定應執行刑為有期徒刑拾肆年
    柒月云云。
二、本件抗告意旨則以：抗告人所犯如附表所示「吸食毒品」、「吸食麻藥」、「販
    賣毒品」等罪，業經台灣高等法院台南分院中華民國八十七年十一月十日（八十
    七年度聲字第五二九號）裁定定應執行刑有期徒刑壹拾壹年，嗣如附表所示「販
    賣麻藥」罪復經判處有期徒刑參年確定，經原裁定以抗告人數罪併罰有二裁判以
    上，而原法院為各該案犯罪事實最後判決之法院，因定其應執行刑為有期徒刑拾
    肆年柒月。惟原裁定所定之執行刑顯有未合情理，致抗告人難謂心服，為此提起
    本件抗告，求為重新裁定等語。
三、按法律上屬於自由裁量事項，尚非概無法律性之拘束，在法律上有其外部界限及
    內部界限，前者法律之具體規定，使法院得以具體選擇為適當裁判，此為自由裁
    量之外部界限。後者法院為自由裁量時，應考量法律之目的，法律秩序之理念所
    在，此為自由裁量之內部界限。法院為裁判時，二者均不得有所踰越。在數罪併
    罰而有二裁判以上，應定其應執行刑之案件，法院所為刑之酌定，固屬自由裁量
    事項，然對於法律之內、外部界限，仍均應受其拘束。本件原裁定定其應執行之
    刑為有期徒刑十四年七月，從形式上觀察，雖未逾越刑法第五十一條第五款所定
    法律之外部界限。但查本院八十七年度聲字第五二九號裁定曾對抗告人所犯如附
    表所示「吸食毒品」、「吸食麻藥」、「販賣毒品」三罪定應執行刑為有期徒刑
    十一年，而抗告人之「販賣麻藥罪」，僅被判處有期徒刑三年，原裁定卻定其應
    執行之刑為有期徒刑十四年七月，難謂與法律秩序之理念及法律目的之內部界限
    無違，自屬難昭折服。抗告意旨執以指摘原裁定不當，非無理由，應將原裁定撤
    銷，另更定應執行之刑如主文第二項所示。
四、據上論結，應依刑事訴訟法第四百十三條、刑法第五十一條第五款，裁定如主文
    。
中    華    民    國      八十九      年      一      月      十七      日
                                  臺灣高等法院臺南分院刑事第五庭
      審判長法官  楊    省    三
                                            法官  林    永    茂
                                            法官  蘇    重    信
右正本證明與原本無異。
如不服本裁定應於送達後五日內向本院提出抗告狀。
                                      法院書記官  李    珍    鳳
中    華    民    國      八十九      年      一      月      十八      日


司法院資訊處製作；財團法人民間司法改革基金會備份。
